# 请教陈版及各位大神，上市公司年报附注披露问题

提问人：ChrisYQ1031 时间：2019-01-27 19:27:19
1 、附注：本年发生的同一控制下企业合并（如下表）
被合并方名称 企业合并中取得的权益比例（%） 构成同一控制下企业合并的依据 合并日 合并日的确定依据
被合并方名称 合并当年年初至合并日被合并方的收入 合并当年年初至合并日被合并方的净利润 比较期间被合并方的收入 比较期间被合并方的净利润
如上，假设合并日为 2018 年 7 月 7 日，以上“比较期间被合并方的收入或比较期间被合并方的净利润”中比较期间是指 2017 年全年还是 2017 年 1 月 1 日至 2017年 7 月 7 日？个人理解是指 2017 年全年，但查看部分上市公司年报，发现两种方式均有，因而比较困惑，还请陈版及各位大神指教。
2 、附注：在合营企业或联营企业中的权益中 “重要合营企业或联营企业中的主要财务信息”（如下表）
项 目 年末余额/本年发生额 年初余额/上年发生额 XX 公司 XX 公司 ...... XX公司 XX公司 ...... 流动资产非流动资产
资产合计
流动负债
非流动负债
负债合计
少数股东权益
归属于母公司股东权益
......
如果重要的合营或联营企业是在本期取得的，是否要披露上期期末或上期数？

回答人：chenyiwei
1 、应为 2017 年全年，即反映因同一控制下合并对前期比较报表的追溯调整的影响金额，也与非经常性损益的口径相一致。
2 、不需要。根据《〈企业会计准则第 41 号——在其他主体中权益的披露〉应用指南》：“本表数据来源于重要合营企业的财务报表，不是根据持股比例计算出来的金额。
来源于合营企业财务报表的数据还需要经过一定调整，例如，以取得投资时被投资方可辨认资产和负债的公允价值为基础进行的调整，或者因被投资方与企业的会计政策不一致而对被技资方财务信息进行的调整等，但不需要抵消企业与合营企业之间的内部交易”。即表明该项披露是依据合并报表层面已列报的金额进行披露的。由于该合营或联营企业为本期新取得，其前期财务报表未被纳入本公司合并报表，故无需在该表中披露前期信息。